【裁判字號】    97,消債抗,30
【裁判日期】    980210
【裁判案由】    抗告事件
【裁判全文】
臺灣花蓮地方法院民事裁定            97年度消債抗字第30號
抗  告  人  甲○○
上列抗告人因消費者債務清理條例事件，抗告人對於中華民國97
年11月11日本院97年度消債更字第46號裁定提起抗告，本院裁定
如下：
    主  文
抗告駁回。
抗告程序費用新台幣壹仟元由抗告人負擔。
    理  由
一、按債務人對於金融機構因消費借貸、自用住宅借款、信用卡
    或現金卡契約而負債務，在聲請更生或清算前，應提出債權
    人清冊，以書面向最大債權金融機構請求協商債務清償方案
    並表明共同協商之意旨，消費者債務清理條例第151 條第1
    項定有明文。次按債務人與金融機構協商成立者，不得聲請
    更生或清算，但因不可歸責於己之事由，致履行顯有重大困
    難者，不在此限；本條例施行前，債務人依金融主管機關協
    調成立之中華民國銀行公會會員辦理消費金融案件無擔保債
    務協商機制與金融機構成立之協商，準用前項之規定，消費
    者債務清理條例第151條第5項、第6項分別定有明文。又聲
    請更生或清算不合程式或不備其他要件者，法院應以裁定駁
    回之，但其情形可以補正者，法院應定期間先命補正，復為
    同條例第8條所明定。
二、抗告意旨略以：因為對於補正的資料內容不瞭解，所以沒有
    補正完全，但是的確有在期限內補正部分資料，將儘速補正
    所有欠缺資料，爰提起抗告請求廢棄原裁定等語。
三、經查，本件抗告人為更生之聲請，經原審於民國97年6月25
    日裁定命抗告人於裁定送達後15日內，補正如原審裁定附件
    所示之補正資料（詳如附件所示），該裁定於97年7月1日合
    法送達抗告人，有該裁定及送達證書在卷足稽（見原審卷第
    21 、23頁）。抗告人雖於97年6月27日、7月11日分別提出
    補正資料，然迄本院裁定止仍未補正如附件(二)、(三)4、(四)、
    (五)、(六)等事項，實無法辨識抗告人與何債權銀行於何時成立
    協商，及抗告人就其所陳述協商成立後履行狀況（含依協商
    已清償之金額為何，及自何時開始毀諾）、財產變動狀況不
    明，抗告人亦未釋明失業之原因，及所患疾病致無法工作之
    理由、期間，無法推論抗告人就「因不可歸責於己之事由，
    致履行顯有重大困難」部分已提出相關證據資料以資釋明，
    本已難認抗告人業依原審法院上開裁定予以補正。是原審法
    院因認本件抗告人未依上開命補正裁定內容遵期補正，而於
    97年11 月11日裁定駁回抗告人更生之聲請，於法並無不合
    ，且抗告人迄今仍未就上述缺漏事項補正完全，是抗告人指
    摘原裁定不當，求予廢棄，為無理由，應予駁回。
四、據上論結，本件抗告為無理由，依消費者債務清理條例第15
    條，民事訴訟法第495條之1第1項、第449條第1項、第95條
    、第78條，爰裁定如主文。
中    華    民    國    98    年    2    月    10    日
                      臺灣花蓮地方法院民事庭
                          審判長法官  湯文章
                          法      官  陳鈺林
                          法      官  陳雅敏
以上正本係照原本作成。
本裁定不得再抗告。
中    華    民    國    98    年    2    月    11    日
                          法院書記官  蕭惟


司法院資訊處製作；財團法人民間司法改革基金會備份。
